APRESENTAÇÃO

Prezados senhores.

Em linhas gerais minha experiência e qualificações incluem vivencia em empresas na área operacional de prestação de serviços principalmente de manutenção e montagens de elevadores, gestionando pessoas e rotinas. Nesta área tive a oportunidade de participar da implantação dos programas de qualidade e seus controles, trabalhei com vendas de serviços e equipamentos novos, e na administração de posterior contrato de manutenção. Alguma experiência com licitações. Coordenei a reestruturação de uma filial de empresa fabricante de elevadores. Aprendi durante o meu trabalho a investir em relacionamento para fazer venda, e gosto de trabalhar em equipe.

Atuei na gestão de filial no estado do Rio Grande do Sul de outra empresa fabricante de elevadores e aceitei desafio na área de apoio ao operacional de departamento de serviços a nível nacional, mas não conto com o privilégio de atuar no mesmo cargo, e/ou, sim, estou disponível onde possa atuar como engenheiro operacional de campo ou de manutenção, também.

Aguardo seu contato para agendarmos uma entrevista.

Saudações,

Carlos Cesar Peixoto Machado

cesarpeixoto1@ig.com.br/cesarpeixoto@bol.com.br

51+82759583/51+85409014/85+9944-1195.



Carlos Cesar Peixoto Machado

Rua Stanislau Scherer, 700, Apto. 303 92500-000 - Centro - Guaíba - RS Tel.: (51) 82759583/85409014/(85) 99441195

E-mail: cesarpeixoto@bol.com.br

Brasileiro Casado Natural: Recife/PE.

Engenheiro Eletricista

Síntese de Qualificações

- Experiência na Coordenação de área de Prestação de serviços, Manutenção e montagens.
- Experiência na área Comercial, acompanhamento de contratos de prestação de serviços e venda de produtos novos.
- ✓ Vivência/visão da área financeira, Administrativa em geral, com experiência em planejamento gerencial estratégico.

Formação Acadêmica

- Graduação superior em Engenharia Elétrica Universidade de Pernambuco UPE
- Graduação superior em Engenharia da Computação Instituto Federal do Ceara- IFCE em andamento.
- Pós Graduação superior em Engenharia Segurança do Trabalho Universidade de Fortaleza UNIFOR - não concluído.
- Graduação nível médio em Eletrotécnica Instituto Federal de Pernambuco- IFPE
- Outros:

Curso de Comunicações óticas - Universidade de Pernambuco - UPE

Curso de Qualidade Total – Fundação Christiano Ottoni

Curso da AMANA - Gerenciamento

Curso de Qualidade Total – Universidade De Mogi das Cruzes

Idiomas

· Inglês: nível intermediário

· Espanhol: nível intermediário

Experiência Profissional

07/2012 – 10/2014 Mitsubishi Elevators Company (LGTECH Elevadores S/A

Empresa Multinacional que adquiriu a LGTECH empresa de médio porte atuante no segmento de fabricação/instalação e

vendas de elevadores e escadas rolantes.

Gerente de filial RS/Coordenador operações Serviços

- . Atuação na área gestão de filial do estado do Rio grande do Sul em comercialização, coordenando como engenheiro os setores de instalação e manutenção de elevadores.
- . Por três meses acumulou a coordenação da filial Santa Catarina.
- . Engenheiro Responsável técnico pela manutenção de elevadores e escadas rolantes no estado do Rio Grande do Sul.
- . Coordenação de Central de atendimentos e logísticas de abastecimento de partes e peças para as filiais, bem como apoio a área comercial de serviços respondendo direto a gerencia nacional e a Gerencia Geral.

11/2011 – 06/2012 Grupo Insinuante

Empresa nacional de grande porte atuante no segmento de

vendas a varejo.

Vendedor

. Atuação na área de vendas de produtos em geral.

10/2006 – 10/2010 **AGF Serviços Ltda.**

Empresa local de pequeno porte atuante no Estado do Ceará

no segmento de prestação de serviços.

Coordenador Administrativo

- . Atuação na gestão de pessoal da área operacional dos pontos de atendimento de correspondente bancário.
- . Atuação no acompanhamento do faturamento, recuperação de perdas por inconsistência de títulos e ocorrência de sinistros.
- .Realização de monitoração da arrecadação, apuração de fraudes ou transações em desacordo com as normativas internas do Banco Popular do Brasil pelo Gestor.

06/2005 –10/2006 **Elevadores União Ltda.**

Empresa local de pequeno porte atuante no segmento de prestação de serviços de manutenção, montagens e vendas

de elevadores.

Suporte técnico/Comercial

. Dar suporte ao departamento técnico em manutenção corretiva, revisões e auditorias técnicas.

.Dar suporte técnico na área de montagem de equipamentos novos e acompanhamento de obras.

. Atuação na área comercial de Vendas de Serviços e Modernização e na prospecção de novos clientes.

07/1997 - 07/200311/1992 - 04/1996 Thyssenkrupp Elevadores (Antiga Elevadores Sûr)

Empresa multinacional de grande porte atuante no segmento

de prestação de serviços de manutenção e fabricação de

elevadores.

Engenheiro Coordenador

- Participação em plano de reestruturação de escritórios de Natal/João Pessoa, São Luis.
- Vivência/visão na administração geral de escritório/filial.
- Experiência em Supervisão de manutenção, montagens de equipamentos e ajustes elétricos, englobando o controle de rotinas.
- Execução de planejamento Técnico e Implementação programa de qualidade na Área de Prestação de Serviços.
- Realização de manutenção, montagens de equipamentos e ajustes eletroeletrônicomecanicos, incluindo CLP.
- Experiência em Supervisão de manutenção, montagens de equipamentos e ajustes elétricos, englobando o controle de rotinas, pessoal, Controle de estoques.

06/1996 - 07/1997

Carlos C. P. Machado - ME

Micro empresa prestadora de serviços a Thyssenkrupp Elevadores (Antiga Elevadores Sûr)- filial Recife-PE, atuante no segmento de serviços de manutenção e fabricação de elevadores.

Engenheiro Eletricista

. Prestação de serviços como terceirizado a Thyssenkrupp Elevadores (Antiga Elevadores Sûr) - filial Recife-PE em manutenção elétrica de equipamentos, ajuste eletrônico/mecânico e montagem.

01/1991 - 10/1992

Elevadores Otis do Brasil – Grupo UTC

Empresa multinacional de grande porte atuante no segmento de serviços de manutenção e fabricação de elevadores.

Estagiário em Engenharia

. Realização de supervisão de manutenção, vendas de serviços e montagens.

08/1985 - 01/1990

Secom – Consultoria e Projetos de Enga. Ltda.

Empresa prestadora de serviços para CHESF em projetos de circuitos de proteção de subestações e planejamento elétrico

na transmissão de energia elétrica. **Técnico Projetista**

- Elaboração de projetos de circuitos de proteção para várias subestações de 13,8 a 230kV.
- Participação no projeto de iluminação elétrica do molhe do Porto de Suape, estado de Pernambuco.
- Experiência em levantamento de campo em área de subestações.
- Execução de memorial executivo de proteção de sistemas elétricos (cálculo de proteção e parametrização de relés e disjuntores) de subestações.

08/1984 - 06/1985 Chesf - Companhia Hidroelétrica do São Francisco

Empresa pública prestadora de serviços na área de geração,

transmissão e distribuição de energia elétrica.

Estagiário técnico

- Elaboração de análises de causas (humanas/operacionais/equipamentos) de sinistros em falhas de fornecimento de energia elétrica em todo Sistema .
- Participação na confecção de instruções técnicas /treinamento operacional para operadores de subestações.

03/1984 - 07/1984 Sadokin do NE. S/A indústria elétricas

Empresa fabricante de lâmpadas elétricas marca OSRAM.

Estagiário técnico

- Atuação/execução da ampliação nas instalações elétricas prediais e industriais.
- Atuação/execução na manutenção e reparo de motores, circuitos de comando de fornos elétricos, esteiras rolantes, frenadores.